ro-RO: Articole sportive > Recreere în aer liber > Alpinism > Hamuri pentru alpinism: Hamuri de piept pentru alpinism; Ham de alpinism integral; Hamuri tip scaun pentru alpinism
bg-BG: Спортни стоки > Спортни занимания на открито > Катерене > Катерачни седалки: Гръдни колани за катерене; Катерачни седалки за цялото тяло; Колани за катерачни седалки
ko: 스포츠용품 > 야외 레크레이션 > 등반 > 등반용 하니스: 가슴형 클라이밍 하네스; 전신 클라이밍 하네스; 시트형 클라이밍 하네스
zh-CN: 体育用品 > 户外休闲 > 攀岩用品 > 攀爬安全带: 胸式攀岩安全带; 全身式攀岩安全带; 座式攀岩安全带
ru: Спортивные товары > Активный отдых на открытом воздухе > Скалолазание > Страховочные системы: Грудные обвязки; Полные обвязки; Нижние обвязки (беседки)
tr: Spor Malzemeleri > Açık Hava Etkinlikleri > Tırmanış > Tırmanma Kemerleri: Göğüs tipi tırmanış emniyet kemerleri; Tam boy tırmanış emniyet kemerleri; Bel tipi tırmanış emniyet kemerleri
zh-TW: 體育用品 > 室外休閒 > 攀爬運動 > 攀岩安全吊帶: 胸式攀岩吊帶; 全身式攀岩吊帶; 坐式攀岩吊帶
pt-PT: Artigos de desporto > Atividades recreativas no exterior > Escalada > Arneses de escalada: Arneses de peito para escalada; Arneses de corpo inteiro para escalada; Arneses de cintura para escalada
hu: Sportszerek > Szabadtéri kikapcsolódás > Mászás > Hegymászó hevederek: Mellhevederek mászáshoz; Teljes testhevederek mászáshoz; Beülő mászóhevederek
fr: Équipements sportifs > Loisirs de plein air > Escalade > Baudriers d'escalade: Harnais torse d’escalade; Harnais complets d’escalade; Harnais cuissards d’escalade
cs: Sportovní potřeby > Outdoorové aktivity > Lezectví > Lezecké postroje: Hrudní horolezecké úvazky; Celotělové horolezecké úvazky; Sedací horolezecké úvazky
de: Sportartikel > Outdoor-Aktivitäten > Klettern > Klettergurte: Brustgurte zum Klettern; Komplettgurte zum Klettern; Sitzgurte zum Klettern
hr-HR: Sportska oprema > Rekreacija na otvorenom > Penjanje > Pojasevi za penjanje: Pojasevi za penjanje za prsa; Pojasevi za penjanje za cijelo tijelo; Pojasevi za penjanje sa sjedalom
es: Equipamiento deportivo > Actividades al aire libre > Escalada > Arneses: Arneses de escalada de pecho; Arneses de escalada de cuerpo entero; Arneses de escalada de asiento
nb: Sportsutstyr > Friluftsliv > Klatring > Klatreseler: Brystseler til klatring; Kroppsseler til klatring; Sitteseler til klatring
sl-SI: Športna oprema > Rekreacija na prostem > Plezanje > Plezalni pasovi: Plezalni pasovi za prsni koš; Plezalni pasovi za celo telo; Plezalni pasovi s sedežem
pl: Sprzęt sportowy > Rekreacja na świeżym powietrzu > Wspinaczka > Uprzęże wspinaczkowe: Uprzęże piersiowe; Uprzęże pełne; Uprzęże biodrowe
lt-LT: Sporto prekės > Poilsis lauke > Laipiojimas > Apraišai: Krūtinės laipiojimo apraišos; Viso kūno laipiojimo diržai; Sėdimosios laipiojimo apraišos
da: Sportsartikler > Friluftsliv > Klatring > Klatreseler: Brystseler til klatring; Helkropsseler til klatring; Siddeseler til klatring
sk-SK: Športový tovar > Exteriérové rekreakčné športy > Horolezectvo > Horolezecké postroje: Hrudníkové horolezecké postroje; Celotelové lezecké postroje; Horolezecké postroje so sedadlom
sv: Sportartiklar > Utomhusaktiviteter > Klättring > Klätterselar: Bröstselar för klättring; Helkroppsselar för klättring; Sittselar för klättring
th: อุปกรณ์กีฬา > สันทนาการกลางแจ้ง > ปีนเขา > เข็มขัดนิรภัยสำหรับปีนเขา: สายรัดนิรภัยแบบคาดอก; สายรัดนิรภัยแบบเต็มตัว; สายรัดนิรภัยแบบนั่ง
en: Sporting Goods > Outdoor Recreation > Climbing > Climbing Harnesses: Chest Climbing Harnesses; Full Body Climbing Harnesses; Seat Climbing Harnesses
pt-BR: Artigos esportivos > Atividades ao ar livre > Alpinismo > Arnês para alpinismo: Arneses de peito para escalada; Arneses de corpo inteiro para escalada; Cadeirinhas de escalada
vi: Dụng cụ thể thao > Giải trí ngoài trời > Leo núi > Đai bảo hộ leo núi: Đai ngực leo núi; Đai toàn thân leo núi; Đai hông leo núi
nl: Sportartikelen > Buitenrecreatie > Klimmen > Klimharnassen: Borstgordels voor klimmen; Integraalgordels voor klimmen; Zitgordels voor klimmen
it: Articoli sportivi > Ricreazione outdoor > Arrampicata > Imbraghi da arrampicata: Imbracature pettorali da arrampicata; Imbracature complete da arrampicata; Imbracature basse da arrampicata
fi: Urheilutarvikkeet > Ulkoharrasteet > Kiipeily > Kiipeilyvaljaat: Rintavaljaat; Kokovartalovaljaat; Istumavaljaat
ja: スポーツ用品 > 屋外レクリエーション > クライミング > 登山用ハーネス: クライミング用チェストハーネス; クライミング用フルボディハーネス; クライミング用シットハーネス
el: Αθλητικά είδη > Υπαίθριες δραστηριότητες αναψυχής > Αναρρίχηση > Ζώνες αναρρίχησης: Μποντριέ στήθους αναρρίχησης; Ολόσωμα μποντριέ αναρρίχησης; Μποντριέ μέσης αναρρίχησης